# 土地使用税调整，是否属于政府补助？

提问人：destinlee 时间：2018-07-09 17:23:09
已缴纳 2017 年土地使用税，后税务局发文说调整相关税率，多缴的部分，税务局在 2018 年 6 月退回；请教如下问题：
1. 是否属于政府补助？——目前自行判断不属于政府补助，但无比较明确的条文支持。
2. 按照不属于政府补助，直接冲减当期税金及附加，现金流是放在“支付的各项税费“的抵减项（即在现金流出的负数，与冲减税费相匹配），还是在现金流入的“收到的税费返还”列示呢？

回答人：chenyiwei
涉及税收法律法规变更导致的退还多缴税款，不属于政府补助，收到时冲减“税金及附加”，现金流量表中作为“收到的税费返还”。

提问人：destinlee 时间：2018-07-16 09:51:36
如果出现比较异常的情况，例如退还的税款较多，导致出现损益表税金及附加出现负数，这样的情况是否还是冲减税金及附加，而不通过“以前年度损益调整科目”调节上年损益。

回答人：chenyiwei
是。不应调整以前年度损益。因为不属于前期差错。